臺灣桃園地方法院刑事判決　　　　　　　　　　　　　九十一年度易字第五三號
　　公　訴　人　臺灣桃園地方法院檢察署檢察官
　　被　　　告　丙○○
　　　　　　　　乙○○
　　　　　　　　甲○○
　　　　　　　　丁○○
右列被告等因賭博案件，經檢察官提起公訴（九十一年度偵字第八九五號），本院判
決如左：
    主  文
丙○○共同以賭博為常業，處有期徒刑陸月，如易科罰金，以參佰元折算壹日。扣案
之電動賭博機具「辣妹十三姨」伍台（含ＩＣ板伍片）、「滿貫大亨」壹拾伍台（含
ＩＣ板壹拾伍片）、「數字方塊」陸台（含ＩＣ板陸片）、「七ＰＫ」壹拾伍台（含
ＩＣ板壹拾伍片）、「明星九七」壹拾陸台（含ＩＣ板壹拾陸片）、「禿鷹」柒台（
含ＩＣ板柒片）、「紅玫瑰」參台（含ＩＣ板參片）、「黃金夜總會」貳台（含ＩＣ
板貳片）、「賓果馬戲團八人座」壹台（含ＩＣ板壹片）、「二十一點五人座」壹台
（含ＩＣ板壹片）、「觸摸式機台」參台（含ＩＣ板參片）、新臺幣壹萬壹仟捌佰肆
拾元均沒收。
乙○○、甲○○、丁○○共同以賭博為常業，各處有期徒刑肆月，如易科罰金，各以
參佰元折算壹日。扣案之電動賭博機具「辣妹十三姨」伍台（含ＩＣ板伍片）、「滿
貫大亨」壹拾伍台（含ＩＣ板壹拾伍片）、「數字方塊」陸台（含ＩＣ板陸片）、「
七ＰＫ」壹拾伍台（含ＩＣ板壹拾伍片）、「明星九七」壹拾陸台（含ＩＣ板壹拾陸
片）、「禿鷹」柒台（含ＩＣ板柒片）、「紅玫瑰」參台（含ＩＣ板參片）、「黃金
夜總會」貳台（含ＩＣ板貳片）、「賓果馬戲團八人座」壹台（含ＩＣ板壹片）、「
二十一點五人座」壹台（含ＩＣ板壹片）、「觸摸式機台」參台（含ＩＣ板參片）、
新臺幣壹萬壹仟捌佰肆拾元均沒收。
    事  實
一、丙○○自民國九十年十一月間起，在桃園縣桃園市○○街六十五號二樓之公眾得
    出入場所，經營「天台電子遊槷場」，設置電動賭博機具「辣妹十三姨」五台、
    「滿貫大亨」十五台、「數字方塊」六台、「七ＰＫ」十五台、「明星九七」十
    六台、「禿鷹」七台、「紅玫瑰」三台、「黃金夜總會」二台、「賓果馬戲團八
    人座」一台、「二十一點五人座」一台、「觸摸式機台」三台，共七十四台之機
    台，並分別於九十年十二月二十日、二十二日，各以每月新台幣（下同）一萬五
    千元之薪資，以及另於不詳時間，雇用與其有犯意聯絡及行為分擔之甲○○、丁○○、乙○○等三人，由甲○○任櫃檯兌換代幣工作；丁○○負責外場，並間或
    負責兌換代幣等工作；乙○○負責與客人兌換現金。其賭博之方式，係由不特定
    之客人以現金向櫃檯兌換代幣，兌換之方式為現金二點五元換代幣一枚，客人換
    得代幣後，直接投入機台內，一枚代幣為十分，由客人直接在機台押注，憑運氣
    與上開電動賭博機具對賭，再由機具以不特定之機率顯示是否押中，若未押中則
    分數沒入，若押中則依不特定倍數累積積分，於賭客把玩完畢時，如機台上累計
    有分數時，可由退幣口將代幣退出，或直接通知乙○○前來確認分數，再按一枚
    兌換一點七五元現金之比例，由乙○○先向甲○○拿取現金，再與客人至店內較
    隱蔽之樓梯間或門口交付，以此方式與不特定之人賭博財物，並均以此為常業。
    迨於九十年十二月二十五日晚間，員警蔡焜豪（原名蔡芳豪）、楊進基、黃國文
    等人喬裝成賭客分別前往該遊藝場，以現金兌換代幣後，把玩上開電動機具，於
    翌日凌晨零時六分許，蔡焜豪、楊進基贏得二百枚代幣，並通知乙○○不玩了，
    乙○○隨即帶同警員蔡焜豪至櫃檯找甲○○拿取現金三百五十元，並示意蔡焜豪
    至該店之樓梯間，在該處交付三百五十元予蔡焜豪。另於零時三十分許，員警黃
    國文贏得四千積分，因分數較多，即要求乙○○直接前來確認分數，並洗分，經
    確認後，隨即示意黃國文至該店門口，並交付現金七百元予黃國文，而為警當場
    查獲，並扣得前開電動賭博機具「辣妹十三姨」五台、「滿貫大亨」十五台、「
    數字方塊」六台、「七ＰＫ」十五台、「明星九七」十六台、「禿鷹」七台、「
    紅玫瑰」三台、「黃金夜總會」二台、「賓果馬戲團八人座」一台、「二十一點
    五人座」一台、「觸摸式機台」三台，共七十四台之機台，已兌換予員警之賭資
    三百五十元、七百元，及在兌換代幣之櫃檯扣得現金一萬一千八百四十元等物。
二、案經桃園縣警察局桃園分局報告臺灣桃園地方法院檢察署檢察官偵查起訴。
    理  由
一、訊據被告丙○○固坦承為「天台電子遊藝場」之負責人，並僱用被告甲○○、丁○○二人；被告甲○○坦承受僱於丙○○，擔任櫃檯之工作；被告丁○○坦承受
    僱於丙○○，擔任外場之工作；被告乙○○坦承於右述時間，分別與喬裝之員警
    兌換現金等情，惟均矢口否認有何常業賭博之犯行，被告丙○○、甲○○、丁○○、乙○○均辯稱：被告乙○○是客人，不是店內員工云云。被告丙○○另辯稱
    ：店內禁止兌換現金云云；被告甲○○辯稱：當時是交付一百元予乙○○，不是
    三百五十元，該款是先前未找給被告乙○○之款項；被告丁○○辯稱：只是負責
    店內外場清潔工作，店內無賭博云云。經查：
  (一)丙○○為「天台電子遊槷場」之負責人，並雇用被告甲○○、丁○○，以及於右
    揭查獲時、地，被告甲○○、丁○○、乙○○三人均在店內，被告乙○○並分別
    與證人蔡焜豪、黃國文二人兌換現金三百五十元、七百元等情，除分別業據被告
    丙○○、甲○○、丁○○、乙○○等人供承在卷外，並據證人蔡焜豪、黃國文等
    人結證在卷，並有桃園縣政府電子遊戲場營業級別證、桃園縣政府營利事業登記
    證（參偵卷第三十七至三十八頁）、違反社會秩序維護案件現場紀錄在卷、監視
    錄影帶、上開電動機具、現金等物扣案可資佐證，均已無疑義。
  (二)被告乙○○在接獲證人蔡焜豪之兌換表示後，將證人蔡焜豪之二百枚代幣取走，
    並領證人蔡焜豪至櫃檯，向被告甲○○拿取現金三百五十元，隨即示意證人至樓
    梯間交付等情，復業據證人蔡焜豪於本院調查時結證屬實。而被告甲○○坦承當
    時被告乙○○確曾前來向他拿錢，但辯稱只是一百元，不是三百五十元，是償還
    先前所欠之款項；被告乙○○坦承交付三百五十元給證人，但只有一百元是從被
    告甲○○處取得，其餘二張一百元，一張五十元是從自己口袋中取出云云。惟查
    ，被告甲○○於本院調查時供稱：被告乙○○要換紙鈔，拿一千元換一百元硬幣
    ，只找了他八百元，錢不夠，欠他一百元，那時他是來要一百元等語（參本院九
    十一年四月十七日訊問筆錄）、左手所拿之物為檳榔（參本院九十一年五月一日
    訊問筆錄），被告乙○○供稱：在櫃檯是拿一百元紙鈔一張，另在其個人口袋拿
    二張一百元、一個五十元鈔票等語（參本院上述四月十七日訊問筆錄），其後，
    於本院審理時，被告甲○○則稱：拿一百元硬幣給被告乙○○等語（參本院九十
    一年九月二十四日審判筆錄），被告甲○○、乙○○對於當時究竟是給被告紙鈔
    或硬幣一節，前後供述有所出入。而證人蔡焜豪與被告乙○○之兌換現金之監視
    錄影本帶中明確顯示，被告乙○○與證人蔡焜豪一同走至櫃檯，到達後，被告甲○○右手持紅色百元紙鈔數張，雖張數無法從錄影帶中看出，但可看出確有數張
    ，左手持金屬材質，類似硬幣之物，先後交至被告乙○○之手上，復業據本院勘
    驗錄影帶無誤（參本院九十一年七月三十日勘驗筆錄），而被告四人嗣復均坦承
    當時左手所持之物確為零錢（參本院九十一年八月十六日訊問筆錄），顯然與被
    告甲○○、乙○○上開所供只是交付一百元之零錢之事實不符，而與證人蔡焜豪
    所證述當時有紙鈔，也有零錢之情節不謀而合，益證證人蔡焜豪所證述之情節為
    可採，被告甲○○、乙○○所為之上開辯解，為卸責之詞，不足採信。從而，被
    告乙○○於證人蔡焜豪要求以二百枚代幣兌換現金時，被告乙○○向被告甲○○
    拿取現金三百五十元交付證人一節，亦足堪認定。
  (三)被告乙○○既係至櫃檯拿取現金與客人兌換，足認其所為之兌換行為，並非如其
    所辯解係因較為便宜，買來供自己把玩之用，而是替該店與客人交易，否則店內
    之櫃檯人員，豈有提供現金讓店內客人互相交易之理。此外，由警員當時所拍攝
    之錄影帶中，顯示被告乙○○屢屢出現在櫃檯前，此亦有上述翻拍之照片在卷可
    稽（參偵卷第八十二至八十四頁、八十八頁、一○七頁、一一二頁至一三○頁）
    ，如果被告乙○○只是單純之店內把玩電動玩具之客人，何以如此頻繁出現在櫃
    檯。因此，由被告乙○○與櫃檯員工間之此種互動方式，以及上述兌換現金之過
    程，足證被告乙○○確非只是至該店把玩之客人而已，應是該店之員工之一。
    從而，被告等人就此部分所為之上開辯解，為卸責之詞，不足採信。
  (四)被告丁○○在店內除負責外場工作以外，間或負責櫃檯兌換代幣之工作一節，復
    業據證人即當場在場把玩之客人陳清樺於警訊時陳明：「甲○○及丁○○兩人是
    該店櫃檯。」（參偵卷第二十四頁）、及王俊仁於警訊時指認被告丁○○是櫃檯
    兌換代幣之員工（參偵卷第二十七頁），參以被告丁○○自承每月之月薪為一萬
    五千元，與被告甲○○相同，且錄影帶顯示被告丁○○亦曾至櫃檯拿麥克風廣播
    ，此有翻拍之照片在卷可稽（參偵卷第一一○頁），因此，被告丁○○辯稱只負
    責外場清潔工作一節，為卸責之詞，不足採信。
  (五)此外，並有前開電動賭博機具「辣妹十三姨」五台、「滿貫大亨」十五台、「數
    字方塊」六台、「七ＰＫ」十五台、「明星九七」十六台、「禿鷹」七台、「紅
    玫瑰」三台、「黃金夜總會」二台、「賓果馬戲團八人座」一台、「二十一點五
    人座」一台、「觸摸式機台」三台，共七十四台之機台，分別兌換予員警之賭資
    三百五十元、七百元，及在兌換代幣之櫃檯扣得之現金一萬一千八百四十元等物
    扣案可資佐證。
  (六)綜合上述，被告四人之上開犯行，事證明確，堪以認定。
二、按刑法上所謂常業犯，指反覆以同種類行為為目的之社會活動之職業性犯罪而言
    ，至於犯罪所得之多寡，是否恃此犯罪為唯一之謀生職業，則非所問，縱令兼有
    其他職業，仍無礙於該常業犯罪之成立。（最高法院八十五年度台上字第五一０
    號判例意旨參照），被告丙○○、甲○○、乙○○、丁○○等四人於上址反覆持
    續以上開賭博機具，與對不特定之客人賭博財物，是核被告丙○○、甲○○、乙○○、丁○○等人所為，係犯刑法第二百六十七條之常業賭博罪。其四人就上開
    犯行彼此間，有犯意聯絡及行為分擔，為共同正犯。爰審酌本件扣案之電動機具
    多達七十四台，其規模大，以及被告四人均正值壯年，不思以正途謀生，而以賭
    博為生，且犯後均一再翻供，犯後態度不佳等一切情狀，分別量處如主文所示之
    刑，同時併分別諭知易科罰金之折算標準。
三、扣案之前開電動賭博機具具「辣妹十三姨」五台、「滿貫大亨」十五台、「數字
    方塊」六台、「七ＰＫ」十五台、「明星九七」十六台、「禿鷹」七台、「紅玫
    瑰」三台、「黃金夜總會」二台、「賓果馬戲團八人座」一台、「二十一點五人
    座」一台、「觸摸式機台」三台，共七十四台乃係屬於當場賭博之器具，以及櫃
    檯起出之現金一萬一千八百四十元，為在兌換籌碼處之財物，爰依刑法第二百六
    十六條第二項規定，不問屬於被告與否，均併宣告沒收之。另扣案兌換予證人蔡
    焜豪、黃國文之現金三百五十元、七百元，已非被告等人所有，爰不另為沒收之
    諭知。
據上論斷，應依刑事訴訟法第二百九十九條第一項前段，刑法第二十八條、第二百六
十六條第二項、第二百六十七條、第四十一條第一項前段，罰金罰鍰提高標準條例第
一條前段、第二條，判決如主文。
本案經檢察官張啟聰到庭執行職務。
中      華民      國    九十一    年      十      月      八      日
                                    臺灣桃園地方法院刑事第四庭
                                        審判長法官  陳  世  宗
                                              法官  蔡  榮  澤
                                              法官  李  桂  英
右正本證明與原本無異。
如不服本判決，應於判決送達後十日內向本院提出上訴狀( 應附繕本 )，上訴於
臺灣高等法院。
                                            書記官  張  淑  芬
中      華      民      國    九十一    年      十      月     十四     日
附論罪科刑依據之法條：
刑法第二百六十七條：
刑法第二百六十七條
以賭博為常業者，處二年以下有期徒刑，得併科一千元以下罰金。
